臺灣臺中地方法院刑事判決　　　　　　　　　　　　九十一年度易字第二五四九號
　　公　訴　人　臺灣臺中地方法院檢察署檢察官
　　被　　　告　甲○○
右列被告因毒品危害防制條例案件，經檢察官提起公訴（九十一年度毒偵字第二五六
六號），本院判決如左：
    主  文
甲○○連續施用第貳級毒品，累犯，處有期徒刑拾月。扣案之第貳級毒品安非他命貳
包（含袋重參公克），均沒收銷燬之。
    事  實
一、甲○○前曾於民國（以下同）八十七年間，因違反麻醉藥品管理條例罪，經臺灣
    臺中地方法院檢察署檢察官以八十七年度偵字第六七一七號提起公訴，嗣因毒品
    危害防制條例於八十七年五月二十日經總統公布，同年月二十三日生效，該案件
    經本院以八十七年度易字第二三九六號依職權裁定送勒戒處所觀察、勒戒後，認
    無繼續施用毒品傾向，於八十七年七月八日判處免刑，八十七年八月十五日確定
    ；再因施用毒品案件，經臺灣臺中地方法院檢察署檢察官聲請本院以八十七年度
    毒聲字第一九八三號裁定送勒戒處所觀察、勒戒後，認無繼續施用毒品之傾向，
    經臺灣臺中地方法院檢察署檢察官於八十七年十月十四日以八十七年度偵字第二
    ０三四七號不起訴處分確定；詎其猶於八十八年間繼續施用毒品，除經臺灣臺中
    地方法院檢察署檢察官聲請本院以八十七年度毒聲字第四０四四號裁定令入戒治
    處所施以強制戒治一年之保安處分，戒治滿三個月後，其成效經評定為合格，再
    經本院以八十八年度毒聲字第四００五號裁定停止戒治，所餘戒治期間，付保護
    管束，惟於該停止戒治期間內，再行施用第二級毒品安非他命，再經本院以八十
    八年度毒聲字第四九一七號裁定撤銷停止戒治，迄八十九年一月十九日期滿外，
    刑事責任部分，經本院以八十八年易字第四三二號判處有期徒刑八月─三犯部分
    （施用第二級毒品部分，處有期徒刑五月、持有第一級毒品部分，處有期徒刑四
    月，定應執行刑為有期徒刑八月。），上訴後經臺灣高等法院臺中分院於八十八
    年六月十七日以八十八年度上易字第一二０七號駁回上訴而確定、及本院以八十
    八年度易字第三一四二號判處有期徒刑六月確定─撤銷停止戒治後提起公訴部分
    ，二案接續執行，八十九年十二月二十二日假釋出獄，期間付保護管束，於九十
    年二月二十四日縮刑（縮刑十八日）期滿，未經撤銷假釋視為執行完畢；猶未知
    悔改，於五年之內，又基於施用第二級毒品安非他命之概括犯意，自九十一年六
    月（起訴書誤植為三月）間起，至九十一年八月二十日（起訴書誤植為二十四日
    ）下午十一、二時許止，在臺中市○○路一二八號十樓「水準賓館」二一一室內
    ，以將第二級毒品安非他命置入玻璃管內，其下以火加熱，而吸食其霧化氣體之
    方式，平均每日施用一次，連續施用第二級毒品多次，嗣於九十一年八月二十七
    日凌晨三時許，在上址為警查獲，並當場扣得第二級毒品安非他命二包（含袋重
    三公克）（另扣得第一級毒品海洛因八小包、海洛因勺子一支部分，另由臺灣臺
    中地方法院檢察署檢察官簽分偵查中）（保安處分部分，經本院以九十一年度毒
    聲字第二三六九號裁定令入戒治處所施以強制戒治一年。）。
二、案經臺中市警察局移送臺灣臺中地方法院檢察署檢察官偵查起訴。
    理  由
一、右揭事實，已據被告甲○○分別於警訊及偵審中自白不諱，且被告於前開時地為
    警查獲施用第二級毒品犯行時所採集之尿液送臺中市衛生局鑑驗結果，亦呈有甲
    基安非他命之陽性反應，此有該局煙毒檢驗尿液成績書一紙在卷可據，被告前開
    施用第二級毒品之自白核與事實相符，堪信為真；又被告前曾於八十七年間，因
    違反麻醉藥品管理條例罪，經臺灣臺中地方法院檢察署檢察官以八十七年度偵字
    第六七一七號提起公訴，嗣因毒品危害防制條例於八十七年五月二十日經總統公
    布，同年月二十三日生效，該案件經本院以八十七年度易字第二三九六號依職權
    裁定送勒戒處所觀察、勒戒後，認無繼續施用毒品傾向，於八十七年七月八日判
    處免刑，八十七年八月十五日確定；再因施用毒品案件，經臺灣臺中地方法院檢
    察署檢察官聲請本院以八十七年度毒聲字第一九八三號裁定送勒戒處所觀察、勒
    戒後，認無繼續施用毒品之傾向，經臺灣臺中地方法院檢察署檢察官於八十七年
    十月十四日以八十七年度偵字第二０三四七號不起訴處分確定；詎其猶於八十八
    年間繼續施用毒品，除經臺灣臺中地方法院檢察署檢察官聲請本院以八十七年度
    毒聲字第四０四四號裁定令入戒治處所施以強制戒治一年之保安處分，於八十九
    年一月十九日期滿等上情，除經本院調取臺灣臺中地方法院檢察署九十年度執護
    字第六九號卷宗核對屬實外，並有臺灣高等法院臺中分院八十八年度上易字第一
    二０七號、本院八十七年度易字第四三二號、本院八十七年度易字第二三九六號
    、本院八十八年度易字第三一四二號刑事判決書、本院九十一年度毒聲字第二三
    六九號刑事裁定書、臺灣臺中地方法院檢察署九十一年度聲戒字第八０四號聲請
    書與戒治處分執行指揮書、臺灣臺中地方法院檢察署檢察官八十七年度偵字第二
    ０三四七號不起訴處分書、臺灣高等法院被告全國刑案紀錄表與臺灣臺中地方法
    院檢察署刑案資料查註紀錄表各一份附卷、第二級毒品安非他命二包（含袋重三
    公克）扣案可資佐證，被告於五年之內，三犯以上毒品危害防制條例第十條第二
    項之施用第二級毒品罪，事證明確，犯行堪以認定。
二、核被告甲○○所為，係犯毒品危害防制條例第十條二項之施用第二級毒品罪，其
    於施用第二級毒品前後持有第二級毒品之低度行為，為嗣後施用之高度行為所吸
    收，不另論罪；又被告先後多次施用第二級毒品之行為，時間緊接，所犯罪名相
    同，顯係基於概括之犯意反覆為之，為連續犯，爰依刑法第五十六條之規定以一
    罪論，並加重其刑；再被告前曾於八十八年間，因施用毒品罪，經本院分以八十
    八年易字第四三二號判處有期徒刑八月（施用第二級毒品部分，處有期徒刑五月
    、持有第一級毒品部分，處有期徒刑四月，定應執行刑為有期徒刑八月。），上
    訴後經臺灣高等法院臺中分院於八十八年六月十七日以八十八年度上易字第一二
    ０七號駁回上訴而確定、以八十八年度易字第三一四二號判處有期徒刑六月確定
    ，二案接續執行，於八十九年十二月二十二日假釋出獄，期間付保護管束，迄九
    十年二月二十四日縮刑（縮刑十八日）假釋期滿，未經撤銷假釋視為執行完畢，
    有臺灣高等法院被告全國刑案紀錄表與臺灣臺中地方法院檢察署刑案資料查註紀
    錄表各一份在卷可憑，其於五年之內，再犯本件有期徒刑以上之罪，為累犯，應
    依刑法第四十七條規定遞加重其刑。爰審酌被告前已有多次施用毒品，而經施以
    觀察、勒戒、強制戒治、判處有期徒刑之紀錄，猶施用毒品不輟，惡性非輕，惟
    念其於犯後坦承犯行，態度良好，且一般煙毒犯成癮者，對於毒品依賴性程度高
    ，戒除本屬不易等一切情狀，量處如主文所示之刑，以示懲儆。末按扣案之安非
    他命二包（含袋重三公克），為屬毒品危害防制條例第二條第二項第二款所稱之
    第二級毒品，應依同條例第十八條第一項前段規定宣告沒收銷燬之。
據上論斷，應依刑事訴訟法第二百九十九條第一項前段，毒品危害防制條例第十條第
二項、第十八條第一項前段、第二十三條第二項，刑法第十一條前段、第五十六條、
第四十七條，判決如主文。
中      華      民      國      九十一      年    十一      月    一    日
                                     臺灣臺中地方法院刑事第六庭
                                        法  官   梁   堯   銘
右正本證明與原本無異。
如不服本判決，應於送達後十日內向本院提出上訴狀（須附繕本），上訴於臺灣高等
法院臺中分院。
                                        書記官
中      華      民      國      九十一      年    十一      月    一    日
附錄論罪科刑法條
毒品危害防制條例第十條
施用第一級毒品者，處六月以上五年以下有期徒刑。
施用第二級毒品者，處三年以下有期徒刑。
